【裁判字號】    98,交抗,493
【裁判日期】    980803
【裁判案由】    聲明異議
【裁判全文】
臺灣高等法院高雄分院刑事裁定         98年度交抗字第493號
抗告人即  甲○○
受處分人
上列抗告人因違反道路交通管理處罰條例案件，不服臺灣高雄地
方法院中華民國98年6 月22日裁定（97年度交聲字第2957號），
提起抗告，本院裁定如下：
    主  文
抗告駁回。
    理  由
一、本件抗告意旨略以：抗告人因患有精神適應障礙，一時遭交
    警攔檢，腦內一片空白，如果抗告人沒有載安全帽，為何罰
    單未註明，其實抗告人當日並未喝酒，僅因血糖上升，又一
    時驚嚇，不知道自己所說的話，但後來聽錄音，始知悉抗告
    人有要求酒測，但舉發警員不理云云
二、按汽車駕駛人，駕駛汽車經測試檢定酒精濃度超過規定標準
    者，處1 萬5000元以上6 萬元以下罰鍰，並當場移置保管其
    車輛及吊扣其駕駛執照1 年；汽車駕駛人拒絕接受第1 項測
    試之檢定者，處6 萬元罰鍰，並當場移置保管其車輛及吊銷
    其駕駛執照，且3 年內不得考領駕駛執照，道路交通管理處
    罰條例第35條第1 項第1 款、第4 項前段、第67條第2 項分
    別定有明文。
三、經查：本件抗告人甲○○於民國96年2月3日15時15分許，騎
    乘車號XRG-898 號重型機車，行經高雄市○○路、大裕路口
    附近時，為警攔停欲進行酒精濃度測試檢定，因抗告人拒絕
    接受酒精濃度檢測，遂予掣單舉發等情，業據證人即高雄巿
    政府警察局交通大隊三民二分隊警員李正褔於原審調查時證
    述甚詳，並有高雄市政府警察局96年2 月3 日高市警交字第
    B00000000 號舉發違反道路交通管理事件通知單、高雄市政
    府交通局97年12月18日高市交裁字第裁32-B00000000號裁決
    書各1 份在卷可稽。抗告人雖辯稱：我因有精神適應障礙，
    突遭警攔檢而驚嚇導致腦內一片空白云云。然經原審勘驗當
    場錄音之光碟結果為：「受舉發人當時之狀況其言談、反應
    、邏輯方式均與一般人無異，並無特殊之情形，且其均能理
    解警員之陳述，並能依自己之意思陳述，另無精神上有何異
    常之情形。」等情，有勘驗筆錄在卷可稽，且抗告人亦供承
    錄音光碟中之聲音為其當時之對話，足認並無抗告人所稱：
    「一時驚嚇，不知道自己所說的話」情形存在。是抗告人上
    開所辯顯係卸責之詞，要難採信，抗告人拒絕酒測之違規事
    實堪以認定。警員舉發抗告人違規之程序並無不當，原處分
    機關以異議人違規事實明確，依道路交通管理處罰條例第35
    條第1 項第1 款、第4 項前段、第67條第2 項之規定，裁處
    異議人罰鍰6 萬元，吊銷駕駛執照，且3 年內禁考，於法有
    據，原審因而裁定駁回抗告人在原審之異議，經核尚無不合
    。抗告人仍執陳詞否認違規，提起抗告，為無理由，應予駁
    回。至於抗告人是否未依規定載安全帽，非本件抗告爭執範
    圍，應由原處分機關另為適法之處置，併此敘明
據上論結，應依道路交通案件處理辦法第26條、刑事訴訟法第41
2 條，裁定如主文。
中    華    民    國    98    年    8     月    3     日
                  刑事第三庭    審判長法  官  周賢銳
                                      法  官  施柏宏
                                      法  官  黃憲文
以上正本證明與原本無異。
不得再抗告。
中    華    民    國    98    年    8     月    4     日
                                      書記官  施耀程


司法院資訊處製作；財團法人民間司法改革基金會備份。
